臺灣高等法院高雄分院刑事判決　　　　　　　　　　九十一年度上易字第二六五號
　　上訴人即被告　甲○○
右上訴人因竊盜案件，不服臺灣高雄地方法院九十年度易字第四０九四號中華民國九
十年十二月十三日第一審判決（起訴案號：臺灣高雄地方法院檢察署九十年度偵字第
一七八六八號、第一八一五六號、第一八八八０號），提起上訴，本院判決如左：
    主  文
上訴駁回。
    事  實
一、甲○○曾有違反肅清煙毒條例、麻醉藥品管理條例、過失致死、竊盜等前科。其
    於民國八十一年間因違反麻醉藥品管理條例案件，經判處有期徒刑三年確定，及
    違反肅清煙毒條例案件，經判處有期徒刑四年確定，經定應執行刑為六年十月確
    定，刑期自八十二年四月十日起，於八十四年六月假釋出獄（原應於八十八年五
    月二日期滿，其後經撤銷假釋，而執行殘刑）；又於假釋期間之八十五年間，因
    竊盜案件，經判處有期徒刑十月確定，於八十五年間犯傷害案件，經判處拘役五
    十日確定，於八十五年間所犯竊盜等案件，經判處有期徒刑一年二月確定，於八
    十四年間犯過失致死案件，經判處有期刑一年八月確定；於八十五年間所犯違反
    麻醉藥品管理條例案件，經判處有期徒刑七月確定。上開案件經接續執行後於八
    十九年十月十八日假釋出獄（甲○○於下列犯罪行為時，尚在假釋期間，不構成
    累犯）。仍不知悔改，又基於意圖為自己不法所有之概括犯意，連續於下列時間
    及地點為竊盜行為，而有犯罪之習慣：
(一)、於九十年九月十日上午八時許，在高雄市新興區○○○路三七號前，見陳勇誌所
    有價值約新台幣（下同）二萬元之車牌號碼ＺＪＯ─九五八號機車上插有鑰匙一
    支，逕自著手發動引擎騎乘離去而竊取得手。
(二)、於同日上午十時三十分許，騎乘上開竊得之贓車，行經高雄市○鎮區○○路一０
    ０號時，見庚○○所有價值約八千元之MAKITA牌電鎖二支，著手竊取之，得手後
    放置在上開竊得贓車腳踏板上離去之際，旋即為庚○○及工人己○○發現在後追
    趕至高雄市前鎮區○○○路台糖加油站前，甲○○不慎摔倒在地，乃棄車跑至加
    油站旁工地躲藏，經庚○○報警處理，經警在高雄市前鎮區○○○路金鞏橋逮獲
    ，檢察官於同日訊問後諭令飭回。
(三)、甲○○仍不知悔改，仍承上概括犯意，於同年九月二十一日下午八時五十分許，
    在高雄市三民區○○○路一八七號東良購物中心騎樓下，竊取戊○○所有價值六
    百八十元之維士比一箱，得手後搬至其騎乘車牌號碼ＯＵＫ─二七０號機車腳踏
    板上離去之際，旋為戊○○發現大喊，經員工李居樺聞訊騎機車緊隨在後追趕，
    在高雄市三民區○○○路與中華路口逮獲甲○○，警方據報趕至處理，檢察官於
    同日偵訊後諭令其限制住居。
(四)、甲○○復承上概括犯意，於十月三日下午四時十分許，在高雄市○○區○○路二
    一四號前，持其所有之鑰匙一支，竊取乙○○所有價值一萬五千元之車牌號碼Ｈ
    ＳＳ─七七一號機車一輛（起訴書誤載為車牌一面），得手後，復於同年月八日
    下午，在高雄市○○區○○街三十一號旁以手折斷李明城所有車牌號碼ＨＤＬ─
    九五一號機車後方懸掛車牌之塑膠板，竊得車牌一面（起訴書誤載為機車）後，
    將車牌懸掛在其所竊取乙○○之贓車上使用。
(五)、於同年十月十一日中午十二時許，騎乘上開懸掛ＨＤＬ─九五一號之乙○○機車
    ，在高雄市○○區○○街三十四巷口，趁丙○○停放自小貨車在巷口之際，竊取
    丙○○所有放置在車上價值二千元編號TH813電話機二部，得手後離去。
(六)、於同日下午二時十分許，騎乘上開機車至高雄市○○區○○街十四號前檳榔攤內
    ，趁機竊取辛○所有價值二百二十五元之長壽香菸九包及價值一百八十元之罐裝
    台灣啤酒六罐，得手後置於機車置物箱內，嗣於同日下午二時三十分許，為警在
    高雄市鼓山區○○○路與延平街口查獲，並當場查獲其竊得乙○○所有之機車一
    輛、李明城所有之車牌一面、丙○○所有電話機二部、辛○所有之長壽香菸九包
    、罐裝台灣啤酒六罐，及甲○○所有供竊車所用之機車鑰匙一支。
二、案經高雄市政府警察前鎮分局、三民第一分局、鼓山分局移送台灣高雄地方法院
    檢察署檢察官偵查起訴。
    理  由
一、訊據上訴人即被告甲○○對於右開時、地竊取被害人陳勇誌、被害人乙○○所有
    之機車、被害人李明城所有之車牌、被害人庚○○所有之電鎖二支、被害人戊○○所有之維士比飲料、被害人丙○○所有話機二部、被害人辛○所有之長壽香菸
    九包、罐裝台灣啤酒六罐等情均坦承不諱，核與據被害人陳勇誌之父丁○○、被
    害人庚○○、戊○○、乙○○、李明城、丙○○、辛○等人於警訊中迭次指訴綦
    詳，另經證人丁○○於原審審理中到庭結證：陳勇誌是我兒子，失竊時機車鑰匙
    插上機車，機車停在家門口，警方通知我領回機車時，機車上所插的鑰匙就是連
    同機車失竊的那一把等語（原審九十年十一月十三日訊問筆錄），證人乙○○於
    原審審理中證述：我的機車失竊時有鎖上電門鎖，機車鑰匙在我身上，派出所通
    知我領回機車，我是以自己的鑰匙啟動騎回等語（原審九十年十一月二十二日訊
    問筆錄），證人即警員邱政智於原審審理中陳明：於九十年十月十一日查獲被告
    時，他手上正拿著一把機車鑰匙，要插入乙○○失竊機車電門之際，被我當場查
    獲（同上原審筆錄），證人李明城則證稱：我機車上懸掛車牌的塑膠板被折斷，
    連同車牌一併被竊等語（原審九十年十二月六日審判筆錄）等語綦詳，復有扣押
    物品目錄表、查詢車輛認可資料各三份、領結一份、贓物認領保管單四份、照片
    一幀在卷可憑，並有機車鑰匙一支扣案可資佐證，本案被告多次竊盜行為，罪證
    已經明確，可以認定。
二、核被告各次竊盜行所為，係犯刑法第三百二十條第一項竊盜罪。被告多次竊盜犯
    行，時間緊接，手法相同，所犯又係犯罪構成要件相同之罪名，顯係基於概括之
    犯意反覆為之，為連續犯，應依法論以一罪，並加重其刑。又其有違反肅清煙毒
    條例、麻醉藥品管理條例、過失致死、竊盜等前科。其於民國八十一年間因違反
    麻醉藥品管理條例案件，經判處有期徒刑三年確定，及違反肅清煙毒條例案件，
    經判處有期徒刑四年確定，經定應執行刑為六年十月確定，刑期自八十二年四月
    十日起，於八十四年六月假釋出獄（原應於八十八年五月二日期滿，其後經撤銷
    假釋，而執行殘刑）；又於假釋期間之八十五年間，因竊盜案件，經判處有期徒
    刑十月確定，於八十五年間犯傷害案件，經判處拘役五十日確定，於八十五年間
    所犯竊盜等案件，經判處有期徒刑一年二月確定，於八十四年間犯過失致死案件
    ，經判處有期刑一年八月確定；於八十五年間所犯違反麻醉藥品管理條例案件，
    經判處有期徒刑七月確定。上開案件經接續執行後於八十九年十月十八日假釋出
    獄，此有台灣高等法院被告全國前案紀錄表、台灣高雄地方法院檢察署刑案資料
    查註紀錄表各一份在卷可憑，按犯二以上之罪受有期徒刑合併執行，並合併計算
    其最低執行期間而獲准假釋，其假釋之範圍應包括所犯之該數罪，即不論假釋開
    始前其中一罪是否已執行期滿，在假釋期間內，所犯數罪之徒刑均應認為尚未執
    行完畢，於假釋期間內縱再犯有期徒刑以上之罪，亦不構成累犯，有最高法院八
    十八年度台非字第三一四號裁判可以參照，被告所犯本案之罪，既在前案合併執
    行假釋期間內，不構成累犯，附此敘明。
三、原審因而適用刑法第五十六條、第三百二十條第一項、第三十八條第一項第二款
    、罰金罰鍰提高標準條例第一條前段，竊盜犯贓物犯保安處分條例第三條第一項
    第一款、第四條、第五條第一項前段規定，並審酌被告年輕力壯，前已有多次前
    科，在假釋期間，不知努力向上，勤奮工作，以勞力賺取生活所需，竟思不勞而
    獲，一而再、再而三竊取他人之物，雖然竊得財物價值不多，惟念其惡性非輕等
    一切情狀，量處有期徒刑一年二月。又敘明被告年輕力壯，不思勤奮工作，前已
    有多次竊盜前科，素行不佳，本案於短短不到一個月期間內竟犯下七次竊盜犯行
    ，且每經查獲後，仍屢屢再犯，毫無警惕自勉之心，足見其有犯罪習慣，且懶惰
    成性，為矯正其不良習性，認令入勞動場所強制工作，係屬適當，且有必要，而
    依竊盜犯贓物犯保安處分條例第三條第一項第一款、第五條第一項前段之規定，
    為被告於刑之執行前，令入勞動處所強制工作三年之諭知，及敘明扣案之機車鑰
   匙一支為被告所有供竊盜所用之物，爰依刑法第三十八條第一項第二款之規定宣
    告沒收之。經核原審認事用法俱無不合，量刑亦稱妥適，被告上訴意旨認原審量
    刑過重，空言指摘原判決不當，並無可取，為無理由，應予駁回。
據上論結，應依刑事訴訟法第三百六十八條，判決如主文。
本案經檢察官王登榮到庭執行職務。
中      華      民      國    九十一    年      三     月    二十六     日
                              臺灣高等法院高雄分院刑事第一庭
                                  審判長法官  王光照
                                        法官  黃壽燕
                                        法官  黃仁松
右正本證明與原本無異。
不得上訴。
                                      書記官  呂明燕
中      華      民      國    九十一    年      三     月    二十八     日
附錄：本判決論罪科刑法條：
意圖為自己或第三人不法之所有，而竊取他人之動產者，為竊盜罪，處五年以下有期
徒刑、拘役或五百元以下罰金。
                                                                  Ａ
